bg-BG: Дизайн на цветарската тел: Подвързваща тел; Покрита с плат тел; Тел за гребло; Тел за стебло; Усукана тел; Други
pt-BR: Design de arame floral: Arame de amarrar; Arame coberto de pano; Barbante; Fio de haste; Fio torcido; Outro
tr: Çiçekli tel tasarımı: Tel bağlama; Kumaş kaplı tel; Kürek teli; Kök teli; Büküm teli; Diğer
pt-PT: Design do fio floral: Com fios; Arame forrado a tecido; Arame para raquete; Fio de haste; Fio torcido; Outro
th: การออกแบบลวดจัดดอกไม้: ลวดผูก; ลวดหุ้มผ้า; ลวดแบบม้วน; ลวดก้าน; ลวดบิด; อื่นๆ
hr-HR: Dizajn cvjećarske žice: Žica za vezivanje; Žica presvučena tkaninom; Žica za cvijeće; Žica za stabljiku; Isprepletena žica; Ostalo
sk-SK: Dizajn aranžérskeho drôtu: Špagát; Drôt potiahnutý látkou; Drôt na viazanie kvetov; Kvetinársky drôt; Drôt Twist; Iné
da: Design for metaltråd til blomsterdekorationer: Bindetråd; Stofbeklædt; Bladtråd; Stængeltråd; Snoet tråd; Andet
it: Design filo per fiorista: Filo per legare; Filo ricoperto di stoffa; Filo da paddle; Filo dello stelo; Filo attorcigliato; Altro
ro-RO: Design sârmă pentru flori: Sârmă de legat; Sârmă acoperită cu pânză; Sârmă pe bobină; Sârmă pentru tulpină; Sârmă răsucită; Altele
lt-LT: Sodo vielos dizainas: Rišamoji viela; Audiniu apsukta viela; Floristinė vielutė; Lankstūs pagaliukai; Sukama viela; Kita
hu: Virágkötő drót kialakítása: Kötözőhuzal; Szövetborítású huzal; Lapáthuzal; Virágkötő huzal; Csavart huzal; Egyéb
cs: Design květinářského drátu: Vázací drát; Drát potažený látkou; Pádlový drát; Kmenový drát; Kroucený drát; Jiné
en: Floral wire design: Bind wire; Cloth-covered wire; Paddle wire; Stem wire; Twist wire; Other
fi: Kukkalankasuunnittelu: Sido naru; Kangaspäällysteinen kukkanaru; Muovipäällysteinen kukkanaru; Varren lanka; Kierrelanka; Muu
de: Florales Drahtdesign: Bindedraht; Stoffummantelter Draht; Paddeldraht; Stammdraht; Draht verdrillen; Sonstiges
nl: Ontwerp bloemschikdraad: Binddraad; Met doek bedekt draad; Peddeldraad; Stamdraad; Draaidraad; Andere
ja: フローラルワイヤーデザイン: バインドワイヤー; 布張りワイヤー; パドルワイヤー; ステムワイヤー; ツイストワイヤー; その他
nb: Blomstertråddesign: Bindtråd; Tøydekket tråd; Flat tråd; Stamtråd; Tvinntråd; Annet
ru: Тип флористической проволоки: Проволока для связывания; Проволока, покрытая тканью; Цветочная проволока; Стеблевая проволока; Скрученная проволока; Другой
fr: Conception du fil à lier les fleurs: Fil de ligature; Fil recouvert de tissu; Bobine de fil; Fil de tige; Fil torsadé; Autre
el: Σχέδιο για διακοσμητικές συνθέσεις: Σύρμα δεσίματος; Σύρμα καλυμμένο με ύφασμα; Σύρμα κουπιών; Σύρμα στελέχους; Περιστρεφόμενο σύρμα; Άλλο
zh-CN: 花线设计: 绑线; 布包线; 桨线; 茎线; 扭线; 其他
vi: Thiết kế dây ruy băng bó hoa: Dây ràng buộc; Dây bọc vải; Dây sắt; Dây kẽm làm hoa; Dây xoắn; Khác
ko: 꽃꽂이용 와이어 디자인: 바인드 와이어; 천 커버 와이어; 패들 와이어; 스템 와이어; 트위스트 와이어; 기타
sv: Design på blomtråd: Bindtråd; Tygklädd tråd; Paddeltråd; Stamtråd; Tvinnad tråd; Övrigt
pl: Konstrukcja drutu florystycznego: Drut wiązałkowy; Drut owinięty tkaniną; Drut nawijany; Drut macierzysty; Drut skręcany; Inne
zh-TW: 花藝鐵絲設計: 綁線; 布面鐵絲; 槳線鐵絲; 花卉鐵絲; 扭絲; 其他
es: Diseño de alambre de floristería: Alambre de amarre; Alambre cubierto de tela; Alambre de paleta; Alambre de tallo; Alambre trenzado; Otros
sl-SI: Zasnova žice za rastline: Vezana žica; Žica, prevlečena z blagom; Večnamenska žica; Žica za steblo; Žica za ukrivljanje; Drugo